臺灣雲林地方法院刑事裁定
111年度聲字第403號
聲  請  人  臺灣雲林地方檢察署檢察官
受  刑  人  廖昱傑



上列聲請人因受刑人數罪併罰有二裁判以上，聲請定其應執行之
刑（111年度執字第631號），本院裁定如下：
    主  文
廖昱傑所犯如附表所示之罪刑，應執行有期徒刑壹年貳月。
    理  由
一、聲請意旨略以：受刑人廖昱傑因犯竊盜等案件，先後經判決
    確定(如附表)，符合數罪併罰之要件，應依刑法第53條及第
    51條第5款之規定，聲請定其應執行之刑，爰依刑事訴訟法
    第477條第1項規定聲請裁定。
二、按裁判確定前犯數罪者，併合處罰之，但得易科罰金之罪與
    不得易科罰金之罪者，不在此限。前項情形，受刑人請求檢
     察官聲請定應執行刑者，依刑法第51條規定定之。又數罪
    併罰，有二裁判以上者，依刑法第51條之規定，定其應執行
    之刑。再數罪併罰，分別宣告其罪之刑，依下列各款定其應
    執行者：…五、宣告多數有期徒刑者，於各刑中之最長期以
    上，各刑合併之刑期以下，定其刑期。但不得逾30年，刑法
    第50條、第51條第5款、第53條分別定有明文。
三、次按數罪併罰中之一罪，依刑法規定得易科罰金，若因與不
    得易科之他罪併合處罰結果而不得易科罰金時，原可易科部
    分所處之刑，自亦無庸為易科折算標準之記載（參見司法院
    大法官釋字第144號解釋）。再法律上屬於自由裁量事項，
    尚非概無法律性之拘束，在法律上有其外部界限及內部界限
    。前者法律之具體規定，使法院得以具體選擇為適當裁判，
    此為自由裁量之外部界限。後者法院為自由裁量時，應考量
    法律之目的，法律秩序之理念所在，此為自由裁量之內部界
    限。法院為裁判時，二者均不得有所踰越。在數罪併罰而有
    二裁判以上，應定其應執行刑之案件，法院所為刑之酌定，
    固屬自由裁量事項，然對於法律之內、外部界限，仍均應受
    其拘束（參見最高法院94年度台非字第21號判決要旨）。
四、查受刑人廖昱傑因犯竊盜案件，經臺灣臺北地方法院、臺灣
    臺中地方法院、臺灣屏東地方法院及本院先後判決科刑確定
    如附表所載，有卷內所附各該判決及臺灣高等法院被告前案
    紀錄表可稽，為裁判確定前犯數罪。而受刑人所犯如附表所
    示之各罪，屬於刑法第50條第1項但書之情形，聲請人依刑
    法第50條第2項規定，經受刑人請求，向本院聲請定其應執
    行之刑，此有臺灣雲林地方檢察署刑法第50條第1項但書案
    件是否請求定應執行刑調查表1份在卷可參，符合數罪併罰
    之要件。又受刑人所犯如附表編號1至3所示之罪刑，業經臺
    灣臺中地方法院以110年度聲字第3383號裁定其應執行有期
    徒刑10月，另其所犯如附表編號1至4所示之罪刑，復經臺灣
    屏東地方法院以110年度聲字第1573號裁定其應執行有期徒
    刑1年1月確定。揆諸前揭說明，本院於刑之酌定，自應考量
    法律之目的，法律秩序之理念所在，而在自由裁量之內部界
    限，即不得逾越原定執行刑及其他併罰罪刑合計之範圍內為
    之，故就本件而言，被告所犯如附表所示各罪所處之有期徒
    刑部分，自應在有期徒刑1年4月範圍內為刑之酌定，且無庸
    為易科罰金折算標準之記載。茲聲請人依法聲請定其應執行
    之刑，本院審核認屬有據，爰審酌受刑人所犯各罪之罪名異
    同、犯罪情節、時間差距及所生危害、受刑人所表示之意見
    （詳見本院陳述意見調查表）等各情，兼顧刑罰衡平及矯治
    更生，定其應執行之刑如主文所示。又原宣告刑諭知之沒收
    部分，係併執行之，附此敘明。
五、依刑事訴訟法第477條第1項裁定如主文。
中　　華　　民　　國　　111 　年　　5 　　月　　31　　日
                  刑事第三庭  法  官  吳基華
以上正本證明與原本無異。
如不服本裁定應於送達後5日內向本院提出抗告狀。
                              書記官  金雅芳
中　　華　　民　　國　　111 　年　　5 　　月　　31　　日
附表：受刑人廖昱傑應執行刑案件一覽表                                                            編      號              1            2 3   罪      名   竊盜 竊盜 竊盜 宣  告  刑 （不含沒收）  有期徒刑3月 有期徒刑4月 有期徒刑8月  犯 罪 日 期     109年8月16日 109年10月09日 109年10月21日 偵查機關及案號    機  關 臺灣臺北地方檢察署      臺灣臺中地方檢察署      臺灣臺中地方檢察署   案 號    109年度偵字第26258號 109年度偵字第37795號、 第38424號 109年度偵字第37795號、 第38424號 最後事實審            法  院 臺灣臺北地方法院        臺灣臺中地方法院        臺灣臺中地方法院    案  號 110年度簡字第168號 110年度易字第308號 110年度易字第308號  日  期 110年01月26日 110年04月27日 110年04月27日 確定判決            法  院 臺灣臺北地方法院        臺灣臺中地方法院        臺灣臺中地方法院   案  號 110年度簡字第168號 110年度易字第308號 110年度易字第308號  日  期 110年03月03日 110年05月25日 110年05月25日 備         註   臺北地檢110年度執字第1351號(編號1-3號定應執行刑10月) (編號1-4號定應執行刑1年1月) 臺中地檢110年度執字第10390號 (編號1-3號定應執行刑10月) (編號1-4號定應執行刑1年1月) 臺中地檢110年度執字第10391號(編號1-3號定應執行刑10月) (編號1-4號定應執行刑1年1月) 

附表：受刑人廖昱傑應執行刑案件一覽表                                                            編      號               4            5    罪      名   竊盜 竊盜  宣  告  刑 （不含沒收）  有期徒刑4月 有期徒刑3月   犯 罪 日 期     109年10月01日 109年10月04日  偵查機關及案號    機  關 臺灣屏東地方檢察署      臺灣雲林地方檢察署        案 號    110年度偵字第1451號 110年度偵字第1714號  最後事實審            法  院 臺灣屏東地方法院        臺灣雲林地方法院          案  號 110年度易字第493號 110年度虎簡字第248號   日  期 110年07月30日 110年12月20日  確定判決            法  院 臺灣屏東地方法院        臺灣雲林地方法院          案  號 110年度易字第493號 110年度虎簡字第248號   日  期 110年09月14日 111年01月19日  備         註   屏東地檢110年度執字第4678號 (編號1-4號定應執行刑1年1月) 雲林地檢111年度執字第631號